# 请教陈版关于关联方交易披露的问题

提问人：chenyiwei 时间：2015-01-01 17:42:37
根据该结构图，E公司是该美国上市公司的子公司（假设此处完全根据是否持有过半数股权判断是否控制，下同），戊公司是该美国上市公司的合营企业，因此两者之间属于关联方关系，两者之间的采购交易应作为关联方交易予以披露。 如果丙公司持股乙公司51 ％，则E公司和戊公司同属于美国上市公司的子公司，两者之间为同受一方最终控制的关联方关系。

回答人：chenyiwei
根据该结构图，E公司是该美国上市公司的子公司（假设此处完全根据是否持有过半数股权判断是否控制，下同），戊公司是该美国上市公司的合营企业，因此两者之间属于关联方关系，两者之间的采购交易应作为关联方交易予以披露。 如果丙公司持股乙公司51 ％，则E公司和戊公司同属于美国上市公司的子公司，两者之间为同受一方最终控制的关联方关系。

提问人：772325448 时间：2016-06-27 20:01:52
陈老师好，如果A公司和甲公司间交易，是否构成关联交易呢？

回答人：chenyiwei
主帖中A和甲公司分别受不同的上市公司控制，如果这两家上市公司不是关联方，则A和甲也不是关联方。